臺灣基隆地方法院民事裁定
109年度亡字第29號
聲  請  人  蔡天松  

上列聲請人聲請宣告蔡麗玉死亡事件，本院裁定如下：
　　主　　文
蔡麗玉（女，民國00年00月00日生，身分證統一編號：Z0000000
00號，最後設籍處所：新北市○○區○○○0號）於民國七十二年五月
二十日下午十二時死亡。
聲請程序費用由蔡麗玉之遺產負擔。
    理　　由
一、聲請意旨略以：聲請人之姊即失蹤人蔡麗玉於民國60年10月
    10日因不明原因未返家，迄今行蹤不明，茲為辦理兩造父親
    繼承事宜，爰依法提起本件聲請，求為宣告失蹤人蔡麗玉死
    亡等語。
二、按失蹤人失蹤滿7年後，法院得因利害關係人或檢察官之聲
    請，為死亡之宣告，民法第8條第1項定有明文。又法院准許
    宣告死亡之聲請，應公示催告，家事事件法第156條第1項復
    有明定。而此公示催告應公告之，並應揭示於法院公告處、
    資訊網路及其他適當處所之日；法院認為必要時，並得命登
    載於公報或新聞紙，或用其他方法公告之；其報明期間，自
    前項揭示之日起，應有6個月以上，此觀之家事事件法第156
    條第3項準用同法第130條第4、5項規定即明。查失蹤人蔡麗
    玉自60年10月10日無故未返家，迄今行方不明等情，業據聲
    請人提出戶籍謄本、受(處)理失蹤人口案件登記表為證，本
    院亦查無失蹤人出入境紀錄，有失蹤人入出境資訊連結作業
    附卷可稽，又失蹤人雖於65年4月18日於遠東紡織股份有限
    公司紡織廠有勞工保險加保紀錄，並於同年5月20日退保，
    有失蹤人之勞工保險投保資料在卷可憑，惟自65年5月20日
    後，失蹤人即無任何入出境紀錄或勞工保險投保紀錄，且經
    聲請人於101年6月5日報案失蹤人失蹤後，迄109年9月4日仍
    未經尋獲，亦有新北市政府警察局瑞芳分局109年9月4日新
    北警瑞治字第1093669781號函在卷可稽，足見聲請人主張失
    蹤人蔡麗玉失蹤已逾法定期間等情，堪以認定，故聲請人聲
    請對失蹤人蔡麗玉為死亡之宣告，核與前開條文尚無不合，
    應予准許。又本院已定8個月期間對失蹤人蔡麗玉為宣告死
    亡之公示催告，並於109年9月8日將該公示催告揭示於本院
    牌示處及登載於司法院網站，有本院公示催告公告及公告證
    書附卷可稽，現申報期間屆滿8個月，未據失蹤人陳報其生
    存或知失蹤人生死者陳報其所知，亦經本院依職權查明無訛
    ，本院自應依法宣告失蹤人死亡。
三、次按宣告死亡之裁定應確定死亡之時，家事事件法第159條
    定有明文。而受死亡宣告者，以判決內所確定死亡之時，推
    定其為死亡；前項死亡之時，應為前條各項所定期間最後日
    終止之時。但有反證者，不在此限，民法第9條亦有明定。
    查失蹤人蔡麗玉雖經聲請人主張係於60年10月10日失蹤，惟
    其仍於65年5月20日有退保紀錄，已如前述，自應由斯時起
    算法定期間，計至72年5月20日止失蹤屆滿7年，故應推定該
    日下午12時為其死亡之時，爰依法宣告蔡麗玉於72年5月20
    日下午12時死亡。
四、依家事事件法第154條第3項、第159條第1項，裁定如主文。
中　　華　　民　　國　　110 　年　　6 　　月　　3 　　日
                  家事法庭法  官　何怡穎  
以上正本係依照原本作成。
如對本裁定抗告須於裁定送達後10日內向本院提出抗告狀，並應
繳納抗告費新台幣1,000元整。
中　　華　　民　　國　　110 　年　　6 　　月　　3 　　日
                          書記官　葉憶葇